

Salta Capital, Argentina +54 387 612 1599 lautarogna6@gmail.com



Desarrollador Full Stack especializado en JavaScript con experiencia en Diseño Gráfico. Cuento con habilidades organizativas, de comunicación y trabajo en equipo, fruto de mi experiencia educativa y laboral, las cuales me permitieron completar un Coding Bootcamp con +800 hs de entrenamiento intensivo en metodologías ágiles, práctica de programación en pares, desarrollo de apps, estructura de datos y algoritmos.

Educación

Plataforma 5 Coding Bootcamp

Full Stack Developer | 2021 - 2022

Universidad Nacional de Córdoba (UNC)

Cine y TV | Producción Audiovisual | 2016 - 2018

Instituto Dr. Facundo de Zuviría

Bachiller en Informatica | MS Office | 2010 -2014

Habilidades

Front End

- React
- Redux
- Express
- Material UI
- Bootstrap
- CSS

Diseño

- Photoshop
- Ilustrator
- Premiere
- Lightroom

Back End

- Mongoose
- PostgreSQL
- Node.js
- Sequelize
- Mongo Atlas
- Postman

Idiomas

- Inglés: Avanzado
- Español: Nativo

Proyectos



Adpop | Trading App

 Aplicación que brinda información gratuita sobre economía, manejo de dinero, criptomonedas, oportunidades de inversión y prevención de fraudes.

React | Sass | Spreadsheet | React Fade



STORY | e-commerce

• Tienda de impresiones fotográficas de mi propia autoría.

React | Redux | MongoDB | CSS | JWT



KOFE | e-commerce

• comercialización de productos para el consumo y elaboración de café creado por un equipo de 4 desarrolladores.

React | Redux | PostgresSQL | Sequelize | Express.js | Tailwind

Experiencia Laboral

Coderhouse

Tutor Diseño Gráfico | 2022 - Actualidad

 Tutor de Diseño Gráfico, asistiendo al profesor durante el dictado de clases y corrigiendo trabajos.

Freelance

Diseño Gráfico y Fotografía | 2017 - Actualidad

 Fotógrafo Freelance y Diseño Gráfico independiente.

Santander

Cobranzas y Créditos | 2019 - 2021

• Atención a clientes consolidando pagos y resolviendo consultas en un ambiente de trabajo rápido.





